【裁判字號】    95,交簡上,143
【裁判日期】    951027
【裁判案由】    過失傷害
【裁判全文】
臺灣臺南地方法院刑事判決           95年度交簡上字第143號
    上  訴  人
    即  被  告  甲○○
                        之1
上列上訴人因過失傷害案件，不服本院九十五年度交簡字第一二
一０號中華民國九十五年八月十日第一審判決（聲請案號：九十
五年度偵字第一九０一號），提起上訴，本院管轄之第二審合議
庭裁定進行簡式審判，判決如下：
    主  文
上訴駁回。
甲○○緩刑貳年。
    事實及理由
一、本件被告所犯為死刑、無期徒刑或最輕本刑為三年以上有期
    徒刑以外之罪，經本院合議庭依刑事訴訟法第二百七十三條
    之一第一項規定，裁定由受命法官獨任進行簡式審判程式，
    依同法第二百七十三條之二、同法第一百五十九條第二項之
    規定，不適用傳聞法則有關限制證據能力之相關規定，合先
    敘明。
二、本件經審理結果，認第一審判決之認事用法均無違誤，量刑
    亦屬妥適，應予維持，並引用其判決書及檢察官聲請簡易處
    刑書記載之事實、證據及理由（如附件）。被告上訴意旨空
    言指摘原審量刑過重，並無理由，應予駁回。
二、查被告前未曾因故意犯罪受有期徒刑以上刑之宣告，有台灣
    高等法院被告全國前案紀錄表乙紙附卷足憑，因一時疏失致
    罹刑章，且已與告訴人達成民事和解，有和解書乙份附卷足
    憑，受此科刑教訓後，應知警惕而無再犯之虞，本院因認暫
    不執行其刑為當，爰併予以宣告緩刑貳年，用啟自新。
三、按行為後法律有變更者，適用行為時之法律。但行為後之法
    律有利於行為人者，適用最有利於行為人之法律，刑法第二
    條第一項定有明文。查被告行為後，刑法已於九十四年二月
    二日修正公布，並於九十五年七月一日生效施行。茲比較本
    案所涉新舊刑法如下：
(一)、查本件被告行為時之刑法第二百八十四條第一項前段之法定
    刑罰金刑為五百元以下，依被告行為時之刑法第三十三條第
    五款規定罰金為一元以上，是被告行為時罰金刑部分經罰金
    罰鍰提高標準條例第一條前段提高十倍後為十元以上五千元
    以下，經折算為新臺幣後，為新臺幣三十元以上一萬五千元
    以下。而九十五年七月一日公布施行之刑法第三十三條第五
    款規定罰金以新臺幣一千元以上。另刑法施行法第一條之一
    規定：中華民國九十四年一月七日刑法修正施行後，刑法分
    則編所定罰金之貨幣單位為新臺幣。九十四年一月七日刑法
    修正時，刑法分則編未修正之條文定有罰金者，自九十四年
    一月七日刑法修正施行後，就其所定數額提高為三十倍。但
    七十二年六月二十六日至九十四年一月七日新增或修正之條
    文，就其所定數額提高為三倍。而上開刑法條文七十二年六
    月二十六日前之規定，並未曾修正，是依上開規定，其罰金
    部分應提高為三十倍，則刑法第一百八十三條之三之罰金刑
    部分變更為新臺幣一千元以上一萬五千元以下，經比較新舊
    刑法第三十三條第五款之結果，被告行為時之舊法對其有利
    。至於刑法施行法第一條之一係替代罰金罰鍰提高標準條例
    部分條文，與罰金罰鍰提高標準條例罰金額度相同，只是貨
    幣單位由銀元改成新台幣，並不發生有利、不利之問題，亦
    非法律變更刑度之條文，當無比較新舊法之問題，應逕適用
    之。
(二)、被告犯罪時之刑法第四十一條第一項前段規定：「犯最重本
    刑為五年以下有期徒刑以下之刑之罪，而受六個月以下有期
    徒刑或拘役之宣告，因身體、教育、職業、家庭之關係或其
    他正當事由，執行顯有困難者，得以一元以上三元以下折算
    一日，易科罰金。」。又被告行為時之易科罰金折算標準，
    修正前罰金罰鍰提高標準條例第二條前段（現已刪除）規定
    ，就其原定數額提高為一百倍折算一日，則本件被告行為時
    之易科罰金折算標準，應以銀元三百元折算一日，經折算為
    新臺幣後，應以新臺幣九百元折算為一日。惟九十五年七月
    一日修正生效施行之刑法第四十一條第一項前段規定：「犯
    最重本刑為五年以下有期徒刑以下之刑之罪，而受六個月以
    下有期徒刑或拘役之宣告者，得以新臺幣一千元、二千元或
    三千元折算一日，易科罰金。」茲比較修正前後之易科罰金
    折算標準，自以九十五年七月一日刑法修正公布施行前之上
    開規定，較有利於被告。
(三)、經上綜合比較結果，本件應依刑法第二條第一項前段規定，
    適用修正前之刑法相關規定。惟本件犯罪在新法（即修正施
    行後刑法）施行前，新法施行後緩刑之宣告，應適用九十五
    年七月一日施行之新刑法第七十四條之規定（最高法院九十
    五年度第八次刑事庭會議決議參照）。原判決雖未及為上開
    比較適用法律，然因仍適用行為時法舊法裁判，故對判決結
    果顯然不生影響，自毋庸撤銷改判（最高法院九十五年台上
    字第三九三四號判決意旨參照），併此敘明。
四、據上論斷，應依刑事訴訟法四百五十五條之一第一項、第三
    項、第三百六十八條、第三百七十三條、第三百六十四條、
    第二百七十三條之一第一項，刑法第七十四條第一項第一款
    ，決如主文。
中    華    民    國    95    年    10    月    27    日
                  刑事第一庭  審判長法  官  陳顯榮
                                    法  官  林勝利
                                    法  官  柯顯卿
以上正本證明與原本無異。
本件不得上訴。
                                    書記官  黃子起
中    華    民    國    95    年    10    月    27    日
附錄所犯法條：
刑法第284條第1項：
因過失傷害人者，處6月以下有期徒刑、拘役或500元以下罰金，
致重傷者，處1年以下有期徒刑、拘役或500元以下罰金。


司法院資訊處製作；財團法人民間司法改革基金會備份。
